【裁判字號】    99,台上,2954
【裁判日期】    990513
【裁判案由】    違反毒品危害防制條例
【裁判全文】
最高法院刑事判決            九十九年度台上字第二九五四號
上  訴  人  丙 ○ ○
選任辯護人  張 永 昌律師
上  訴  人  甲○○○
            乙 ○ ○
上列上訴人等因違反毒品危害防制條例案件，不服台灣高等法院
高雄分院中華民國九十七年五月二十八日第二審判決（九十七年
度上訴字第五０九號，起訴案號：台灣高雄地方法院檢察署九十
四年度偵字第二一五三二號），提起上訴，本院判決如下：
    主  文
上訴駁回。
    理  由
一、甲○○○、丙○○部分：
按刑事訴訟法第三百七十七條規定，上訴於第三審法院，非以判
決違背法令為理由，不得為之。是提起第三審上訴，應以原判決
違背法令為理由，係屬法定要件。如果上訴理由書狀並未依據卷
內訴訟資料，具體指摘原判決不適用何種法則或如何適用不當，
或所指摘原判決違法情事，顯與法律規定得為第三審上訴理由之
違法情形，不相適合時，均應認其上訴為違背法律上之程式，予
以駁回。本件原審經審理結果，認為上訴人甲○○○、丙○○二
人違反毒品危害防制條例之犯行，均罪證明確，因而撤銷第一審
關於渠二人部分科刑之判決，經比較刑法之新舊規定後，改判仍
均論處甲○○○、丙○○共同製造第二級毒品罪刑（各處有期徒
刑八年），併為從刑之諭知，已詳敘其調查、取捨證據之結果及
憑以認定犯罪事實之心證理由。並就楊、江二人否認之供詞及其
等所辯各語認非可採，予以論述。原判決於理由內已依憑丙○○
於民國九十四年八月二十九日零時三分許，以0000000000號行動
電話，發給乙○○持用0000000000號行動電話之簡訊內容，及乙
○○於同年九月二日晚上八時二十九分許，與丙○○以上開行動
電話之通訊監察對話譯文，說明渠等確有藉此聯絡關於製造甲基
安非他命之方法、進度。復採信證人吳王貴蘭警詢之供述，乃認
乙○○於被查獲前曾有二、三次持「黑水（即液態甲基安非他命
）」至甲○○○位於高雄市○○○路住處，再使用扣案製毒工具
與甲○○○一起燒煮「黑水」製造甲基安非他命行為。即丙○○
於偵查中就渠發送上開簡訊予乙○○，亦供承係渠二人在玩液態
安非他命屬實，而甲○○○於偵查中亦不否認「小安（丙○○之
綽號）」拿至伊住處之「黑水」係「堯哥（乙○○之綽號）」所
有，且坦認伊在丙○○蒸煮「黑水」時有在旁觀看無誤，則原判
決因之認甲○○○、丙○○二人與乙○○就本件製造甲基安非他
命犯行，應有共同犯意聯絡、行為分擔，乃論以共同正犯罪責，
要無不合，應無理由不備及判決不適用法則之違法。又原判決事
實認定丙○○成功製造完成可供施用之毛重至少約四四．二公克
（依檢驗報告驗前毛重結果含甲基安非他命成分之晶體：三二．
七＋九＋二．五＝四四．二）之甲基安非他命（即原判決附表一
編號37、41、42所示）等情。所指各該含甲基安非他命成分之結
晶體重量，係指「驗前毛重」而言，而其附表一編號37、41、42
各欄所載重量，則係指「驗餘之重量」，此證諸卷附高雄醫學大
學附設中和紀念醫院之相關檢驗報告即明。則原判決上開關於丙
○○製造完成含甲基安非他命成分結晶體重量之認定，與其附表
一編號37、41、42之記載，二者僅係「驗前毛重」與「驗餘重量
」之差異而已，實際尚無不符，要不能因之認原判決有理由矛盾
之違失。是甲○○○、丙○○二人之上訴意旨分別以上情指摘原
判決違背法令，核與法律規定得為第三審上訴理由之違法情形，
不相適合。而渠等其餘上訴意旨，則係就屬原審採證認事職權之
行使及原判決已說明事項，徒憑己見，任意指摘，或仍為單純事
實之爭執，均不能認係適法之第三審上訴理由。依上揭說明，甲
○○○、丙○○二人之上訴均違背法律上之程式，俱應予駁回。
二、乙○○部分：
查第三審上訴書狀，應敘述上訴之理由，其未敘述者，得於提起
上訴後十日內補提理由書於原審法院，已逾上述期間，而於第三
審法院未判決前仍未提出上訴理由書狀者，第三審法院應以判決
駁回之，刑事訴訟法第三百八十二條第一項、第三百九十五條後
段規定甚明。本件原判決認上訴人乙○○與甲○○○、丙○○共
同製造甲基安非他命之犯行，罪證明確，因而撤銷第一審該部分
科刑之判決，經比較刑法之新舊規定後，改判仍論處乙○○共同
製造第二級毒品罪刑（處有期徒刑八年六月），併為從刑之諭知
，乙○○不服原審判決，於九十七年六月六日提起上訴，並未敘
述理由，迄今逾期已久，於本院未判決前仍未提出，依上開規定
，其上訴自非合法，應予駁回。
據上論結，應依刑事訴訟法第三百九十五條，判決如主文。
中    華    民    國  九十九  年    五    月   十三   日
                      最高法院刑事第十二庭
                          審判長法官  黃  一  鑫
                                法官  張  春  福
                                法官  林  勤  純
                                法官  李  錦  樑
                                法官  陳  國  文
本件正本證明與原本無異
                                      書  記  官
中    華    民    國  九十九  年    五    月   二十   日
                                                      Ｅ

司法院資訊處製作；財團法人民間司法改革基金會備份。
